臺灣士林地方法院民事判決　九十一年訴字第九八號
　　原　　　告　丙○○
　　訴訟代理人　黃國駒
　　被　　　告　味全食品工業股份有限公司
　　法定代理人　丁○○
　　被　　　告　乙○○
　　訴訟代理人　甲○○
右當事人間請求損害賠償事件，由刑事庭移送前來，本院判決如左：
    主    文
被告應連帶給付原告新臺幣拾萬陸仟柒佰柒拾元，及自民國九十年十二月十二日
起至清償日止，按年息百分之五計算之利息。
原告其餘之訴駁回。
訴訟費用由被告連帶負擔五分之一，餘由原告負擔。
    事實及理由
一、按「訴狀送達後，原告不得將原訴變更或追加他訴，但有下列情形之一者，不在
    此限：三、擴張或減縮應受判決事項之聲明者。」，民事訴訟法第二百五十五條
    第一項第三款明文。本件原告起訴請求被告應連帶給付新臺幣（下同）一百六十
    五萬一千二百三十二元，及自起訴狀繕本送達翌日起至清償日止，按年息百分之
    五計算之利息。嗣於民國九十年十二月十一日原告另表示請求被告應連帶給付一
    百九十萬零一千零五十七元，及自擴張聲明之起訴狀繕本送達翌日起至清償日止
    ，按年息百分之五計算之利息。末於九十一年七月一日當庭表示對於機車及眼鏡
    之損害賠償部分撤回（見該日之言詞辯論筆錄第四頁），則其聲明應為請求被告
    應連帶給付一百八十六萬二千一百五十七元及前開計算之利息。核其變更顯係擴
    張及減縮應受判決事項之聲明，揆諸前開法條規定，自應予准許，核先敘明。
二、原告起訴主張：被告乙○○係被告味全食品工業股份有限公司（下稱味全公司）
    之受僱人，以駕駛貨車載運貨物為業，於民國九十年四月六日下午三時三十分許
    ，駕駛車號ＣＭ─六二九五號自小貨車，由台北市○○街東向西方向行駛，行經
    台北市○○街與粉寮街口前約五十公尺處時，見其前方路口之號誌已是黃燈，因
    送貨趕時間，即加速行駛，然於通過該路口時已轉換為紅燈，竟仍加速通過，而
    違反號誌管制，致所駕駛之自小貨車左前車門擦撞當時自粉寮街南往北方向行駛
    由原告騎乘之車號ＡＷＢ─八八六號重型機車，造成原告人車倒地，因而受有左
    側橈骨骨折及尺骨骨折等傷害。而被告乙○○所涉之業務過失傷害罪，經檢察官
    聲請簡易判決處刑，業由本院刑事判決有期徒刑四月確定。爰檢具醫療費用收據
    、診斷證明書、薪資證明、發票等資料，依民法一百八十四條第一項、、第一百
    九十一條之二、第一百八十八條第一項、第一百九十三條及第一百九十五條之規
    定提起本訴，請求被告應連帶給付(一)醫藥費及增加生活上需要之部分：六十九萬
    四千一百五十七元。(二)減少勞動能力之部分：一十六萬八千元。(三)精神慰藉金之
    部分：一百萬元。合計共一百八十六萬二千一百五十七元，及自擴張聲明之起訴
    狀繕本送達翌日起至清償日止，按年息百分之五計算之利息。
三、被告乙○○及味全公司則以：對於原告係因該次車禍受有傷害，以及被告乙○○
    因該次車禍肇事經本院判決業務過失傷害有罪確定等事實並不爭執，僅辯稱原告
    請求之金額太高，有些請求之項目沒有根據，也無必要，慰撫金之請求過高，又
    原告未注意路口及周邊車輛，對於車禍之發生亦與有過失等語，並聲明請求駁回
    原告之訴。
四、經查：被告乙○○係被告味全公司之受僱人，以駕駛貨車載運貨物為業，於九十
    年四月六日下午三時三十分許，駕駛前開自小貨車，由台北市○○街東向西方向
    行駛，行經台北市○○街與粉寮街口前約五十公尺處時，見其前方路口之號誌已
    是黃燈，因送貨趕時間，即加速行駛，然於通過該路口時已轉換為紅燈，竟仍加
    速通過，而違反號誌管制，以致所駕駛之自小貨車左前車門擦撞當時自粉寮街南
    往北方向行駛由原告騎乘之上開重型機車右腳腳踏板處，造成原告人車倒地，因
    而受有左側橈骨骨折及尺骨骨折等傷害之事實，已為兩造所不爭執，且有道路交
    通事故調查報告表、交通事故談話紀錄表、道路交通事故補充資料表、現場照片
    、車損照片及三軍總醫院附設民眾診療服務處出具之診斷證明書等件附於被告乙
    ○○被訴業務過失傷害之本院九十年度交簡字第一一二八號刑事案卷內可稽，亦
    經本院調閱該案卷查核以及依職權向三軍總醫院函詢無誤，則原告主張被告乙○
    ○駕駛自小貨車，以過失之不法侵害原告身體權，造成損害等語，應堪信為真實
    。雖被告辯稱原告對於車禍之發生亦與有過失云云，然為原告所否認，供稱：「
    我當時騎車時候，在遠遠的地方有看到一輛貨車過來，我認為該貨車應該減速停
    下來，所以才騎過去」等語。經查，本件被告乙○○於交通事故談話紀錄表已坦
    承「‧‧加速通過至肇事路口內時，應該四面紅燈，但我車行駛至肇事處時，突
    然一輛重型機車行駛出現，我見狀立即踩煞車並向右偏移要閃避，但我前車頭仍
    撞擊該車右前半部處而肇事。‧‧發現危害狀況時距離對方約十公尺左右。」，
    核與當時警方製作之道路交通事故補充資料表上記載：「被告乙○○所駕駛之自
    小貨車左前車頭處撞損，原告騎乘之重型機車則是右側車身前半部撞損」，以及
    現場拍攝之照片所顯示「自小貨車左車門下方，位置在左前輪前及黑色保險桿間
    有撞擊凹損之情形，而重型機車則是右腳腳踏板處破損」等情相符，則車禍之發
    生應是原告遭被告乙○○駕駛自小貨車闖紅燈而以左側車頭擦撞重型機車而倒地
    受傷，原告既於綠燈通過該路口時已有注意被告乙○○所駕駛之貨車而信任該貨
    車會停止，亦難認原告對於該次車禍有何過失可言，從而，被告主張原告與有過
    失，即難採信。
五、按因故意或過失，不法侵害他人之權利者，負損害賠償責任；受僱人因執行職務
    ，不法侵害他人之權利者，由僱用人與行為人連帶負損害賠償責任；汽車、機車
    或其他非依軌道行駛之動力車輛，在使用中加損害於他人者，駕駛人應賠償因此
    所生之損害；遲延之債務，以支付金錢為標的者，債權人得請求依法定利率計算
    之遲延利息，但約定利率較高者，仍從其約定利率；應付利息之債務，其利率未
    經約定，亦無法律可據者，週年利率為百分之五。民法第一百八十四條第一項前
    段、第一百八十八條第一項前段、第一百九十一條之二前段、條第二百三十三條
    第一項、第二百零三條分別定有明文。經查，本件原告確係因被告乙○○之執行
    貨物運送之過失駕車行為而受傷，已如前述，則揆諸前揭規定，被告乙○○對於
    原告因而造成身體及健康之損害，被告味全公司自應負僱用人之責任，從而，原
    告依民法第一百八十四條第一項前段、第一百九十一條之二前段、第一百八十八
    條第一項前段之規定，請求被告二人連帶賠償其損害，即屬於法有據。
六、茲審酌原告請求之各項金額如下：
  (一)醫療費及增加生活上需要部分：
    按不法侵害他人之身體或健康者，對於被害人因此喪失或減少勞動能力，或增加
    生活上之需要時，應負損害賠償責任，民法第一百九十三條第一項定有明文。經
    查：
    1.原告因該次車禍，分別支出三軍總醫院之醫療費用五百九十元（九十年四月六
      日）、二百五十元（九十年四月十二日）、二百五十元（九十年五月七日）、
      腕關節支持帶四百五十元、三百三十元（九十一年三月六日）、二百五十元（
      九十一年四月十五日，支出之部分應扣除證明費三百元之部分）、五百九十元
      （九十年十二月九日）、二百五十元（九十年十二月二十六日）、二百五十元
      （九十年五月十四日，支出之部分應扣除證明費三百元之部分）、二百九十元
      （九十一年二月二十七日）、三千六百九十五元（九十一年二月二十二日，支
      出之部分扣除應證明費一百元之部分）、六千零三十五元（九十年九月二十九
      日，支出之部分扣除應證明費四百元之部分）、二百九十元（九十年十一月十
      四日，支出之部分應扣除證明費五十元之部分）、二百五十元（九十年九月十
      九日，支出之部分應扣除證明費五十元之部分），共計一萬三千七百七十元，
      業據其提出收據十紙、發票一紙（均影本）及收據正本三紙為證，且為被告所
      不否認，則此部份應予准許。
    2.至於原告主張尚支出中醫治療、食補、交通費用以及因本件車禍以致喪失參加
      全國技能競賽資格，造成補習及耗材費等一年增加等費用，均未提出任何證據
      足供佐證確有受有損害及與侵害行為間之因果關係，則此部份尚乏依據。又醫
      療費用中關於證明書費之支出，因屬於證明損害之舉證費用，尚非屬本件之損
      害範疇，此部分亦無理由。
  (二)減少勞動能力之部分：
    1.原告請求自受傷之日起往後八個月所減少之工作收入，並提出原告所不否認之
      薪資證明，依上開薪資證明記載，被告在未受傷前之每月月薪為一萬八千元，
      九十年四月僅領三千元（減少收入一萬五千元）、五月及六月均無領薪（減少
      收入三萬六千元）、七月至九月均領薪六千元（減少收入三萬六千元）、十月
      及十一月均無領薪（減少受入三萬六千元），合計八個月共減少十二萬三千元
      之收入，堪信為減少勞動能力之損害，則此部份應予准許。
    2.至於原告主張於畢業後之月薪會調整為二萬元部分，因未提出薪資證明可供參
      酌，且為被告所否認，則此部份亦難准許。
  (三)精神上損害賠償部分：
    1.按不法侵害他人之身體、健康、名譽、自由、信用、隱私、貞操，或不法侵害
      其他人格法益而情節重大者，被害人雖非財產上之損害，亦得請求賠償相當之
      金額，為民法第一百九十五條第一項前段已明定。原告因遭被告乙○○過失駕
      駛行為而受傷，致其身體受有前開傷害，或經過長時間、多次之診治、手術、
      復健，肉體及精神均受有極大痛苦，自得請求精神慰藉金。
    2.本院斟酌原告受傷之程度及於車禍發生時（即九十年四月六日）僅十九歲，為
      美髮之從業人員，即將畢業有更好之發展，遽遭上述傷害，非但個人受有身體
      及精神上之痛苦，亦足使其生活秩序大受影響，且造成生活上極大之負擔；而
      被告乙○○於行為時為從事貨物運送，而被告味全公司是上市之食品公司等一
      切情況，認為原告於請求被告連帶賠償二十萬元之精神上損害賠償均尚屬公允
      。逾此範圍之請求，則非正當。
七、綜上所論，原告基於前開侵權行為之法律關係，訴請被告連帶賠償原告三十三萬
    六千七百七十元（一萬三千七百七十元、十二萬三千元、二十萬元之總和），及
    自擴張聲明之起訴狀繕本送達翌日即九十年十二月十二日起至清償日止，按年息
    百分之五計算之法定遲延利息範圍內，為有理由，應予准許，逾此範圍之請求尚
    屬無據，均應予駁回。
八、據上論結，原告之訴為一部有理由、一部無理由，依民事訴訟法第七十九條但書
    、第八十五條第二項，判決如主文。
中　　　華　　　民　　　國　　九十一　　年　　　七　　　月　　二十三　　日
                                        臺灣士林地方法院民事第三庭
~B法　　　官　林政佑
右為正本，係照原本作成。
如對本判決上訴須於判決送達後廿日內向本院提出上訴狀。
中　　　華　　　民　　　國　　九十一　　年　　　七　　　月　　二十四　　日
~B法院書記官　周霙蘭
